---
title: 'M7 Aufgabenblatt: Tests'
author: "Zehui Bai"
date: 'Stand: `r format(Sys.time(), "%F %H:%M Uhr")`'
output:
  word_document:
    toc: yes
  html_document:
    df_print: paged
    number_sections: no
    toc: yes
    toc_float: yes
  pdf_document:
    toc: yes
fontsize: 10pt
editor_options:
  chunk_output_type: console
colorlinks: yes
---



```{r setup, include=FALSE, echo = FALSE,message = FALSE, error = FALSE, warning = FALSE}
knitr::opts_chunk$set(echo = TRUE)

# <!-- ---------------------------------------------------------------------- -->
# <!--                    1. load the required packages                       -->
# <!-- ---------------------------------------------------------------------- --> 
packages<-c("pwr","tidyverse", "knitr", "papeR")
ipak <- function(pkg){
  new.pkg <- pkg[!(pkg %in% installed.packages()[, "Package"])]
  if (length(new.pkg)) 
    install.packages(new.pkg, dependencies = TRUE)
  sapply(pkg, require, character.only = TRUE)
}
ipak(packages)
# <!-- ---------------------------------------------------------------------- --> 


    # <!-- ---------------------------------------------------------------------- -->
# <!--                        2. Basic system settings                        -->
# <!-- ---------------------------------------------------------------------- -->
### get the path
# rstudioapi::getSourceEditorContext()$path
# dirname(rstudioapi::getSourceEditorContext()$path)

### set working directory
# getwd()
# setwd("c:/Users/zbai/Desktop")

### get the R Version
# paste(R.Version()[c("major", "minor")], collapse = ".")

### convert backslash to forward slash 
# scan("clipboard",what="string")
# gsub('"', "", gsub("\\\\", "/", readClipboard()))
# <!-- ---------------------------------------------------------------------- --> 



# <!-- ---------------------------------------------------------------------- -->
# <!--     3. Load the SASmarkdown package if the SAS output is required      -->
# <!-- ---------------------------------------------------------------------- -->
# library(SASmarkdown)
# ### Set SAS output
# ### Reset engine to R
# saspath <- "C:/SASHome/SASFoundation/9.4/sas.exe"
# sasopts <- "-nosplash -linesize 75"
# knitr::opts_chunk$set(engine="sashtml", engine.path=saspath,
#         engine.opts=sasopts, comment=NA)
# 
# # run these commands to convince yourself that
# # within this knitr session the engine changed.
# knitr::opts_chunk$get()$engine
# knitr::opts_chunk$get()$engine.path
# knitr::opts_chunk$get()$engine.opts
# <!-- ---------------------------------------------------------------------- -->



# <!-- ---------------------------------------------------------------------- -->
# <!--                         4. Import the datasets                         -->
# <!-- ---------------------------------------------------------------------- -->
### Import csv data
# pfad <- "~/Desktop/SASUniversityEdition/myfolders/Daten"
# mydata1 <- read.csv(file.path(pfad, "yourcsv_data.csv"), 
#                     sep=";", 
#                     header=TRUE)   

### Import xlsx data
# library(readxl)
# mydata2 <- read_excel("C:/Users/zbai/Documents/GitHub/R-Projects/SAS/Yimeng/results-text.xlsx")

### Import sas data
# library(sas7bdat)
# mydata3 <- read.sas7bdat("~/Desktop/SASUniversityEdition/myfolders/Daten/uis.sas7bdat")
# <!-- ---------------------------------------------------------------------- -->
```
 




# Aufgabe 1

Angenommen Sie wollen eine Alternative zu einem t-Test für den folgenden Datensatz, um auf Gleichheit der Mittelwerte zwischen den Gruppen A und B zu testen. Wie könnten Sie einen Permutationstest als Alternative konstruieren? Wieviele mögliche Permutationen gibt es hier? (5 Punkte) 




Permutation test 置换检验是一种基于大量计算利用样本数据的全排列，进行统计推断的方法，

其对总体分布自由，应用较为广泛，特别适用于总体分布未知的小样本资料，以及某些难以用常规方法分析资料的假设检验问题。在具体使用上它和Bootstrap Methods类似，通过对样本进行顺序上的置换，重新计算统计检验量，构造经验分布，然后在此基础上求出P-value进行推断。

Permutation test步骤：

* A组（共4个数据）：4	8	2	6
* B组（共6个数据）：8	13	7	8	12	15


1. 计算给定数据的均值差 mean(Xa)-mean(Xb) = (4+8+2+6)/4 - (8+13+7+8+12+15)/6 = -5.5
2. 将A、B两组数据合并到一个集合中，从中挑选出4个作为A组的数据（X'a），剩下的作为B组的数据（X'b）。因此
Wieviele mögliche Permutationen gibt es hier? （可以理解为从10个数据里面选4个的可能性 C(10,4)=210）
3. 计算并记录第一步中A组同B组的均值之差。mean(X'a)-mean(X'b)
4. 对前两步重复n次（重复次数越多越稳定），比如n为1000
5. 最后我们得到1000个均值差，然后我们就可以查看观察到的-5.5在这1000个数据中的位置, 在permutation得到的抽样总体中大于-5.5的数值有x个，所以估计的P-value是x/n

更详细的参看课件31页



# Aufgabe 2

Was sind die Vor- und Nachteile eines (exakten) Permutationstests? Wodurch unterscheidet sich ein Random Permutation Test? (4 Punkte)

**Wodurch unterscheidet sich ein Random Permutation Test? **参见课件38页

当数据的可能排序太多而无法以方便的方式进行完整枚举时，可以创建渐近等效置换测试。这是通过蒙特卡洛抽样生成参考分布来完成的，该抽样对可能的重复样本进行少量（相对于排列总数）随机样本。

Vorteile

1. 任何检验统计量都存在置换检验，无论其分布是否已知。
2. 置换检验是一种非参数估计，是分析不满足传统参数检验（例如 t 检验、方差分析）的统计假设的量化数据的理想选择。
3. 排序置换法计算的 p值都是精确不需要近似的

Nachteile

1. 可置换原则必须得到满足；
2. Assumption required, cause tests of difference in location (like a permutation t-test) require equal variance under the normality assumption.
3. Computation burden 当数据量大时，计算过程将会很缓慢


# Aufgabe 3

Testen Sie für den folgenden Datensatz Exposition und Erkrankung auf Unabhängigkeit

|                          |     krank    |     gesund    |     gesamt    |
|--------------------------|--------------|---------------|---------------|
|     Exponiert            |     3        |     1         |     4         |
|     Nicht   exponiert    |     1        |     4         |     5         |
|     gesamt               |     4        |     5         |     9         |


## Chi-Quadrat Test 




<!-- ---------------------------------------------------------------------- -->
<!--          Example View missing values and descriptive statistics        -->
<!-- ---------------------------------------------------------------------- -->

```{r,echo = T,message = FALSE, error = FALSE, warning = FALSE}
### Generate datasets
Testdata <- data.frame(Krank=c(   rep(c("krank"),4), rep(c("gesund"),5) )   ,
                          Exponiert = c("Exponiert","Exponiert","Exponiert",
                                        "Nicht Exponiert", "Exponiert", "Nicht Exponiert", 
                                        "Nicht Exponiert", "Nicht Exponiert", "Nicht Exponiert"))
xtabs(~ Exponiert + Krank, data=Testdata)



chisq.test(Testdata$Exponiert, Testdata$Krank)
```


 
## fisher exact test 

由于样本量太小，卡方检验渐近无法满足，因此可以执行fisher exact test 

```{r,echo = T,message = FALSE, error = FALSE, warning = FALSE}
fisher.test(Testdata$Exponiert, Testdata$Krank)
```

## Random Permutation Test 
 
```{r,echo = T,message = FALSE, error = FALSE, warning = FALSE}
library(coin)
## Random permutation test
chisq_test(table(Testdata), distribution = approximate(nresample=1000))
```

卡方检验的参数假设不满足，但是小样本量时候fisher exact test 也可以提供robust的结果，此外
Random Permutation Test不依赖参数假设，结果和fisher exact test接近，也是很好的选择
